【裁判字號】    99,審訴,3382
【裁判日期】    991029
【裁判案由】    毒品危害防制條例
【裁判全文】
臺灣高雄地方法院刑事判決            99年度審訴字第3382號
公  訴  人  臺灣高雄地方法院檢察署檢察官
被      告  甲○○
上列被告因違反毒品危害防制條例案件，經檢察官提起公訴（99
年度毒偵字第4658號），嗣因被告就被訴事實為有罪陳述，經本
院告知簡式審判程序意旨並聽取公訴人及被告之意見後，本院合
議庭裁定由受命法官獨任依簡式審判程序審理，判決如下：
    主  文
甲○○施用第一級毒品，累犯，處有期徒刑壹年貳月；又施用第
二級毒品，累犯，處有期徒刑玖月。應執行有期徒刑壹年拾月。
    事  實
一、甲○○前於民國97年間因施用毒品案件，經本院以97年度審
    毒聲字第581 號裁定送觀察、勒戒後，認無繼續施用毒品之
    傾向，於97年9 月9 日執行完畢出所，並經臺灣高雄地方法
    院檢察署檢察官以97年度毒偵字第3844號不起訴處分確定。
    另於97年間因竊盜案件，經臺灣臺南地方法院以97年度易字
    第472 號判處應執行有期徒刑10月確定。又因竊盜案件，經
    本院以97年度審簡字第1073號判處拘役50日，及以99年度審
    簡字第4274號判處應執行拘役50日確定，並定應執行刑為拘
    役95日，與前開有期徒刑10月接續執行，於98年8 月21日縮
    刑期滿執行完畢。詎其猶不知悔改，於前開觀察、勒戒執行
    完畢釋放後5 年內，復基於施用第一級毒品、第二級毒品之
    犯意，於99年6 月4 日下午2 時許，在高雄縣茄萣鄉○○路
    某涼亭，先以將第一級毒品海洛因摻水置於針筒內注射之方
    式，施用海洛因1 次後，又以將第二級毒品甲基安非他命置
    於玻璃球內燒烤之方式，施用甲基安非他命1 次。嗣於同日
    下午5 時20分許，在高雄縣茄萣鄉○○路某處，為警查獲其
    係毒品列管人口，經警帶至警局，並得其同意採集尿液送驗
    ，結果呈嗎啡、可待因、甲基安非他命陽性反應，始悉上情
    。
二、案經高雄縣政府警察局湖內分局移送臺灣高雄地方法院檢察
    署檢察官偵查起訴。
    理  由
一、本件被告甲○○所犯均係死刑、無期徒刑、最輕本刑為3 年
    以上有期徒刑以外之罪，其於審判程序中就被訴事實為有罪
    之陳述，經法官告知簡式審判程序之旨，並聽取公訴人及被
    告之意見後，經本院合議庭裁定由受命法官獨任進行簡式審
    判程序。又本件卷內之證據調查，依同法第273 條之2 規定
    ，不受第159 條第1 項關於傳聞法則規定之限制，依法均有
    證據能力，合先敘明。
二、上揭犯罪事實業據被告坦承不諱，且被告為警查獲後，經採
    其尿液送驗結果，呈現嗎啡、可待因、甲基安非他命陽性反
    應，有高雄縣政府警察局湖內分局毒品案件嫌犯代號與真實
    姓名對照表、臺灣檢驗科技股份有限公司濫用藥物實驗室-
    高雄99年6 月23日報告編號KＺ000000000000號濫用藥物尿液
    檢驗報告各1 份在卷可稽（見偵卷第10、13頁），綜上所述
    ，足見被告之任意性自白均與事實相符，得為認定被告犯罪
    之依據。是以，被告上開施用第一、二級毒品之犯行，均堪
    以認定。另被告前因施用毒品案件，有事實欄所載受觀察、
    勒戒之事實，有臺灣高等法院被告前案紀錄表1 份在卷可憑
    ，其於觀察、勒戒執行完畢釋放後，5 年內再犯本件施用第
    一、二級毒品之犯行，依法自應予以追訴處罰。
三、按海洛因及甲基安非他命分別係毒品危害防制條例第2 條第
    2 項第1 款、第2 款所稱之第一、二級毒品，依法不得持有
    、施用。是核被告所為，係犯毒品危害防制條例第10條第1
    項、第2 項之施用第一級、第二級毒品罪。其為施用而持有
    第一級毒品海洛因及第二級毒品甲基安非他命之低度行為，
    應為其施用之高度行為所吸收，均不另論罪。被告先後二次
    施用毒品之行為，犯意各別，行為互殊，應予分論併罰。又
    被告有如事實欄所載，受有期徒刑執行完畢之事實，有上開
    臺灣高等法院被告前案紀錄表在卷可參，其受徒刑之執行完
    畢，5 年內故意再犯此二件有期徒刑以上之罪，均為累犯，
    應各依刑法第47條第1 項規定，加重其刑。爰審酌被告前因
    違反毒品危害防制條例案件，經觀察、勒戒後，仍未能徹底
    戒絕毒品，一再施用毒品，而有多次施用毒品前科，迭經本
    院判處罪刑在案，有上開臺灣高等法院被告前案紀錄表及各
    該判決書附卷可參，竟又再犯此二件施用毒品罪，顯見其無
    戒毒悔改之意，行為實有不該，惟念及被告於本院審理時尚
    能坦承犯行，態度尚可，且其施用毒品，乃戕害一己之身體
    健康，所為尚未害及他人，並考量其犯罪動機、目的、所生
    危害，及其自稱國中畢業、入監執行前在家賣魚、家庭經濟
    狀況小康等一切情狀（見本院卷第31頁、偵卷第2 頁調查筆
    錄受詢問人欄），分別量處如主文所示之刑，並定其應執行
    刑，以示懲儆。
據上論斷，應依刑事訴訟法第299 條第1 項前段、第273 條之1
第1 項，毒品危害防制條例第10條第1 項、第2 項，刑法第11條
前段、第47條第1 項、第51條第5 款，判決如主文。
本案經檢察官王兆琳到庭執行職務。
中    華    民    國    99    年    10    月    29    日
                      刑事第十庭      法  官  周佳佩
以上正本證明與原本無異。
如不服本判決應於收受判決後10日內向本院提出上訴書狀，並應
敘述具體理由。其未敘述上訴理由者，應於上訴期間屆滿後20日
內向本院補提理由書(均須按他造當事人之人數附繕本)「切勿逕
送上級法院」。
中    華    民    國    99    年    10    月    29    日
                                      書記官  李承悌
附錄本案論罪科刑法條：
毒品危害防制條例第10條
施用第一級毒品者，處6 月以上5 年以下有期徒刑。
施用第二級毒品者，處3 年以下有期徒刑。

司法院資訊處製作；財團法人民間司法改革基金會備份。
